---
title: "Topicos Rnotebook"
output: html_notebook
---

##Repositorio Topicos

Este es un archivo Rnotebook, es como un script pero más interactivo y permite generar directamente informes.

Para ver como va quedando podés cliquear arriba en Preview, y lo vas a ver en HTML (también saca en otros formatos: word, pdf, diapositivas, etc.)

El código a ejecutar se pone en grisado y se ejecuta con la flechita de la derecha.


Activación de paquetes:

```{r}
library(tidyverse)
```

Este código de abajo levanta el csv de mi rígido. Vos hace lo mismo cambiando el path al directorio donde lo tenés:

```{r path para Sebastián}
dataset1 <- read_csv(("C:/Users/User/Desktop/Seba/Datasets enraizados. No tocar ni mover/dataset.csv"), guess_max = 10000)
```

```{r path para Claudia}
dataset1 <- read_csv(("C:/Users/User/Desktop/Seba/Datasets enraizados. No tocar ni mover/dataset.csv"), guess_max = 10000)
```

Siempre en cada sesión hay que cargar el csv (archivo prístino), ejecutar la sentencias y se reproducira el trabajo. Eso es bueno porque permite chequear que esté todo bien y sin errores.


